【裁判字號】    91,訴,303
【裁判日期】    920620
【裁判案由】    違反槍砲彈藥刀械管制條例
【裁判全文】
臺灣新竹地方法院刑事判決                          九十一年度訴字第三三號
    公  訴  人  臺灣新竹地方法院檢察署檢察官
    被      告  乙○○
                丙○○
    右二人共同
    指定辯護人  本院公設辯護人林銘宏
右列被告因違反槍砲彈藥刀械管制條例等案件，經檢察官提起公訴（九十年度偵字第
六０二八號），本院判決如左：
    主  文
乙○○未經許可，寄藏手槍，處有期徒刑拾年，併科罰金新臺幣壹拾萬元，罰金如易
服勞役，以新臺幣玖佰元即銀元參佰元折算壹日。
丙○○未經許可，寄藏手槍，處有期徒刑伍年貳月，併科罰金新臺幣參萬元，罰金如
易服勞役，以新臺幣玖佰元即銀元參佰元折算壹日。
扣案之捷克ＣＺ７５型式手槍壹枝（槍枝管制編號：0000000000）沒收之
。
    事  實
一、乙○○前曾因殺人未遂、槍砲彈藥刀械管制條例案件，經本院於民國八十五年七
    月二十二日判處應執行有期徒刑六年確定，與另案經判處有期徒刑一年四月之逃
    亡罪，經定執行刑為七年二月確定，又因違反麻醉藥品管理條件案件，經判處有
    期徒刑四月確定，前開二案接續執行，而於八十八年十一月五日經假釋交付保護
    管束，於保護管束期間（現經撤銷，執行中），竟仍不知悔改，於不詳時間，自
    姓名年籍不詳之人處收受具有殺傷力之捷克ＣＺ七五型手槍一枝（槍枝管制編號
    ：0000000000號）及可供前開手槍用之具有殺傷力子彈三顆後，竟未
    經許可而無故持有前開槍彈，並於九十年五月間某日，將之藏放在其位於新竹縣
    竹北市○○里○鄰○○路○段六八二號之住處（原藏放在新竹市○○路一五四號
    舊家豬舍中），而於九十年十月十日晚上十時四十分許，乙○○攜帶前開槍彈，
    與原不知情之丙○○及姓名年籍不詳之成年男女約八、九人，共同至位於新竹縣
    竹北市○○里○○路（起訴書記載為長春路）二段一九六號之「６６６飲食店」
    （六六六茶ＴＶ地下酒家，以下簡稱六六六酒家）Ａ１包廂內唱歌消費，乙○○
    於酒後不滿意當日該店服務人員，即取出預藏之前開槍彈，欲出氣而以加害他人
    財產之意，恐嚇該酒家內員工，持其前開所寄藏之槍彈朝Ａ１包廂擺放電視之牆
    壁上方射擊一發，再至包廂外，朝寫有「夜夜歡」字樣之牆壁射擊第二發，又至
    大門處朝水泥地面射擊第三發，致使前開店內之人員心生畏懼後，即與同行之不
    詳姓名友人搭車離去，翌日即十月十一日上午，因其另案仍在假釋中，經與丙○○商量後，丙○○考量乙○○前開狀況及有家室，為家中經濟支柱，竟基於隱避
    犯人乙○○之意圖，在台北縣鶯歌鎮某處，由乙○○將前揭槍枝交付丙○○持有
    ，丙○○即基於保管前槍枝之意，將前開槍枝藏放在其位於新竹縣竹北市○○里
    ○○路○段三二九巷二五號住處後方草叢，而於同年十月十二日下午，由乙○○
    先透過其弟余進良與台北市中山分局警備隊警員甲○○連絡後，帶同丙○○向甲○○佯稱丙○○為持槍並開槍者而欲頂替乙○○之犯行，嗣於九十年十月十三日
    中午十二時許，新竹縣警察局竹北分局警員帶同丙○○至前開處所後方草叢取出
    前揭槍枝，嗣經檢察官帶同乙○○與丙○○至現場模擬當日情形，再經訊問後，
    丙○○始供出實情而查獲。
二、案經新竹縣警察局竹北分局報請臺灣新竹地方法院檢察署檢察官偵查起訴。
    理  由
一、訊據被告乙○○固坦承前開寄藏槍枝、子彈及為恐嚇而持槍射擊之犯行，僅辯稱
    係因該店服務不週，乃返家取槍彈，且槍枝係其所藏放，被告丙○○並未持有槍
    枝云云；被告丙○○固亦對頂替罪部分坦承不諱，惟矢口否認有寄藏槍枝之行為
    ，辯稱並未拿到槍枝，係被告乙○○藏放後告知位置云云。
二、經查：
（一）被告乙○○前開犯行，除經其坦承在卷外，並經同案被告丙○○供述甚詳，且
      核與證人即六六六酒家經理林素芸、六六六酒家服務生黃寶瑩、涂美萍、呂淑
      絹、呂佩如、涂美丹、張達成、楊國欽等人於警訊時證述情節大致相符，並有
      經指認之相片在卷可參，雖其後證人林素芸、涂美丹、涂美萍及張達成於偵查
      中證稱未見到開槍之人，惟仍證稱警訊所述屬實，其等於警訊時之證述應亦可
      採，故被告乙○○此部分之自白核與事實相符，堪信為實在。
（二）惟被告乙○○供稱持有槍枝、子彈之時間為八十三年左右，然被告乙○○於八
      十五年間曾因另持有半自動制式手槍殺人未遂，經本院判處應執行有期徒刑六
      年確定，被告並因該案經執行至八十八年底方假釋出獄，有臺灣高等法院被告
      全國前案紀錄表及判決書附卷可參，按之常理，若被告當時業經綽號「王肇」
      之人交付槍枝子彈，當不可能於該案查獲時未經同時查獲，且歷經數年，其間
      被告乙○○均在獄中執行，竟均未另經查獲或遺失，實有違常理，故被告乙○○供稱於八十三年間自「王肇」處收受後即持有本件扣案之槍枝及子彈之詞，
      應係不實，本件查獲之槍彈應係被告於假釋出獄後之不詳時間，自不詳姓名之
      人處取得，事後被告乙○○方將之藏放在其所供述之處所。
（三）且本件被告乙○○係事先預藏前開槍彈至六六六酒家，蓋依當時在場之被告丙○○之供述，及證人即六六六酒家經理林素芸、六六六酒家服務生黃寶瑩、涂
      美萍、呂淑絹、呂佩如、涂美丹、張達成、楊國欽等人於警訊時之證述，被告
      乙○○至該店消費及聲稱服務不周至開槍間，時間並未甚久，且未有人目擊被
      告乙○○曾外出，故被告乙○○開槍前既未外出，顯然係事先攜帶查獲之槍彈
      至前開處所甚明，至其事後供稱返家取槍之詞，應係為掩飾其犯罪動機而為之
      供述，尚不足採信。
（四）至被告丙○○所涉犯頂替犯行，業經其坦承在卷，亦核與被告乙○○之供述大
      致相符，且經證人甲○○、丁○○等證述在卷，被告丙○○此部分之自白核與
      事實相符，堪信為實在。
（五）又被告丙○○辯稱未藏放槍枝部分，經查，本件被告丙○○至警局投案及檢察
      官初訊及複訊，並聲請羈押及經本院訊問時，均供稱扣案槍枝為其所有，且係
      在前開處所射擊三發子彈，被告丙○○係於九十年十二月五日上午，經檢察官
      勘驗現場模擬案發經過後，經隔離訊問被告二人，被告丙○○先經訊問時仍供
      稱其係開槍之人，經檢察官再訊問被告乙○○時，仍為相同之供述，第二次隔
      離訊問被告丙○○時，被告丙○○方坦承先前所述不實，開槍之人為被告乙○○，並坦承係頂替被告乙○○前開犯行（偵卷第一二七頁至一三０頁），其後
      再經檢察官訊問槍枝何時交付時，則供稱槍擊後伊在不詳姓名綽號「阿德」（
      林順德）之住處表示欲擔此罪，要被告乙○○交付槍枝，於隔日在新竹市某處
      之車上交付槍枝（偵卷第一三０頁背面），拿到槍後藏放至其住處後水溝旁之
      樹底下（偵卷第一三五、一三六頁）等語，被告乙○○其後亦供稱槍枝係事後
      交付予被告丙○○（偵卷第一三一頁）等語，則按之常理，被告丙○○係因模
      擬現場時，與實際狀況不同，無法週延其說詞方坦承犯行，當時所述應係未經
      修飾或事前已策劃之部分，故其時之供述當係真實而可採信，且被告原於本院
      訊問時，亦均供稱槍枝為其所藏放，被告乙○○於本院訊問（九十一年六月四
      日）時亦供稱係於九十年十月十一日隔日即十二日，在桃園將槍枝交給被告丙○○等語，被告丙○○於本院訊問乙○○何時交槍時（九十一年六月二十八日
      ），亦答稱「隔一天下午，就是要去投案的時候才交給我」，且本院訊問「他
      交給你的時候，是你自己把槍藏起來，還是乙○○藏起來的？」時，被告答稱
      「我自己藏起來。」，本院再問「乙○○交槍給你的時候何人在場？」，被告
      答「乙○○在桃園的車上交給我的，交給我之後，我也沒有將槍藏起來。槍我
      拿到我家後面藏起來。我朋友開車阿德開車載我下來藏的。」及「那天乙○○
      交槍給我，我拿到我家附近叢林藏起來。」等語，被告丙○○於本院時對當時
      如何藏放槍枝及其位置均供述甚明，亦核與證人林順德即綽號阿德之人於偵查
      中供稱當日曾載被告丙○○至被告乙○○供述處所之供詞（偵卷第一七一頁）
      及被告乙○○之供述相符，且查獲當日係被告丙○○帶同警員取槍，亦經證人
      甲○○、丁○○結證在卷，並有證人丁○○製作之報告書及取槍時之相片附卷
      可參，按之常理，扣案槍枝若非被告丙○○所藏放，豈可能為詳細之供述，並
      帶同警員至難以辨識之草叢中取出槍枝？故被告丙○○事後辯稱其查獲當日方
      在警局前取得槍枝，或從未持有、藏放槍枝，係被告乙○○告知藏槍地點之詞
      ，及被告乙○○事後附合被告丙○○說詞部分均不足採，而查獲槍枝既係被告
      丙○○於事發後隔日即已取得，並自行將之藏放在查獲處所，被告丙○○自取
      得槍枝至向警局供述其犯行之時間有一日以上，且地點亦係自行尋覓，顯然被
      告丙○○於該段時間內為藏放槍枝之行為時，係出於為他人保管槍枝之意為之
      ，此即與寄藏之行為相當，故被告丙○○所辯尚非可採。
（六）此外並有扣案之捷克ＣＺ七五型式手槍一枝足資佐證，扣案手槍經內政部警政
      署刑事警察局鑑定，認係捷克ＣＺ廠製一九四五型口徑六．三五ｍｍ制式半自
      動手槍，槍管內具陸條右旋來復線，機械性能良好，可擊發子彈，確係具殺傷
      力之管制槍枝（槍枝管制編號：0000000000號），有該局九十年十
      月二十四日刑鑑字第二０四四０六號鑑驗通知書一紙附卷可稽，子彈部分雖均
      已擊發，但警員於案發現場搜得彈頭一顆、彈殼二顆，經送內政部警政署刑事
      警察局鑑定，彈頭部分認已擊發經撞擊嚴重變形，口徑零點二五吋制式銅包衣
      彈頭，其上具陸條右旋遭磨滅之來復線，彈殼部分認已擊發，口徑零點二五吋
      制式彈殼，彈底標記一顆為ＣＣＩＮＲ２５ＡＵＴＯ，一顆為Ｇ‧Ｆ‧Ｌ‧６
      ‧３５”，經比對結果，其彈底紋痕特徵相吻合，均係由同一槍枝所擊發，亦
      有該局九十年十一月五日刑鑑字第二０三六六二號函附卷可按，足徵上揭子彈
      為制式子彈，且為制式槍枝所擊發，應具有殺傷力。故被告等自白部分均核與
      事實相符，其等犯罪事證明確，犯行均堪認定。
二、核被告乙○○所為，係犯槍砲彈刀械管制條列第七條第四項之未經許可寄藏手槍
    罪、同條例第十二條第四項之未經許可寄藏子彈罪及刑法第三百零五條之恐嚇罪
    。被告丙○○所為係犯槍砲彈藥刀械管制條例第七條第四項之未經許可寄藏手槍
    罪與刑法第一百六十四條第二項、第一項之頂替罪。被告乙○○受託寄藏槍枝子
    彈而持有前開槍枝與子彈之行為，及被告丙○○受託寄藏槍枝而持有前開槍枝之
    行為，已被寄藏槍枝與子彈之行為所吸收，應不另論罪。被告乙○○同時受託寄
    藏前開槍枝與子彈，係以一個寄藏行為而同時觸犯上開二罪，為想像競合犯，其
    與恐嚇罪間，亦有方法目的之牽連關係，依刑法第五十五條之規定，應從一重依
    槍砲彈藥刀械管制條例第七條第四項之未經許可寄藏手槍罪處斷。被告丙○○所
    犯槍砲彈藥刀械管制條例第七條第四項之罪與刑法第一百六十四條第二項、第一
    項之頂替罪間，有方法目的之牽連關係，亦為牽連犯，依刑法第五十五條規定，
    亦應從一重之槍砲彈藥刀械管制條例第七條第四項之未經許可寄藏手槍罪處斷。
    公訴人認被告等前開所為係犯槍砲彈藥刀械管制條例第十一條第四項之寄藏其他
    具有殺傷力之槍枝罪部分，因扣案經查獲之槍枝係制式手槍，並非經改造之其他
    可發射子彈之槍枝，有前揭鑑定報告在卷可稽，起訴法條容有誤解，然因起訴之
    犯罪事實同一，僅係適用法條不同，故檢察官此部分起訴法條應予變更。又被告
    乙○○持槍射擊目的係在使前開處所之人害怕，業據其供述在卷，其所為應另涉
    犯刑法第三百零五條之恐嚇危害安全罪，此部分檢察官雖未論述，惟於起訴事實
    中業已敘及，且與前開寄藏槍枝子彈罪間有方法目的關係，係屬裁判上一罪關係
    ，本院自得併予審酌。爰分別審酌被告乙○○犯罪動機係在持槍恐嚇他人，被告
    丙○○係在頂替他人犯行，被告乙○○於犯罪時仍係在假釋期間，而不知悔改，
    並其二人所為對社會治安之危害程度，其二人犯罪手段、所生之危害，並犯後態
    度等一切情狀，分別量處如主文所示之刑，罰金部分並均諭知易服勞役之折算標
    準。扣案之捷克ＣＺ七五型手槍一枝（槍枝管制編號：0000000000號
    ）係違禁物，應依刑法第三十八條第一項第一款規定宣告沒收之，另經發射之子
    彈三顆，警員僅於案發現場搜得彈頭一顆、彈殼二顆，應認均已不具殺傷力而非
    違禁物，爰不予宣告沒收，併此敘明。
據上論斷，應依刑事訴訟法第二百九十九條第一項前段、第三百條，槍砲彈藥刀械管
制條例第七條第四項、第十二條第四項，刑法第十一條前段、第五十五條、第一百六
十四條第一項、第二項、第三百零五條、第四十二條第二項、第三十八條第一項第一
款，罰金罰鍰提高標準條例第二條，現行法規所定貨幣單位折算新臺幣條例第二條，
判決如主文。
本案經檢察官鍾曉亞到庭執行職務。
中      華      民      國      九十二      年      六    月    二十    日
                                臺灣新竹地方法院刑事第二庭
                                    法  官  王紋瑩
右正本證明與原本無異。
如不服本判決，應於判決送達後十日內向本院提出上訴狀( 應附繕本 )，上訴於
臺灣高等法院。
                                    書記官  馮玉玲
中      華      民      國      九十二      年      六    月    二十    日
附錄本件論罪引用法條：
槍砲彈藥刀械管制條例第七條
未經許可，製造、販賣或運輸火砲、肩射武器、機關槍、衝鋒槍、卡柄槍、自動步槍
、普通步槍、馬槍、手槍或各類砲彈、炸彈、爆裂物者，處死刑、無期徒刑或七年以
上有期徒刑；處徒刑者，併科新台幣三千萬元以下罰金。
未經許可，轉讓、出租或出借前項所列槍砲、彈藥者，處無期徒刑或五年以上有期徒
刑，併科新台幣一千萬元以下罰金。
意圖供自己或他人犯罪之用，而犯前二項之罪者，處死刑或無期徒刑；處徒刑者，併
科新台幣五千萬元以下罰金。
未經許可，持有、寄藏或意圖販賣而陳列第一項所列槍砲、彈藥者，處五年以上有期
徒刑，併科新台幣一千萬元以下罰金。
第一項至第三項之未遂犯罰之。
槍砲彈藥刀械管制條例第十二條
未經許可，製造、販賣或運輸子彈者，處一年以上七年以下有期徒刑，併科新台幣五
百萬元以下罰金。
未經許可，轉讓、出租或出借子彈者，處六月以上五年以下有期徒刑，併科新台幣三
百萬元以下罰金。
意圖供自己或他人犯罪之用，而犯前二項之罪者，處三年以上十年以下有期徒刑，併
科新台幣七百萬元以下罰金。
未經許可，持有、寄藏或意圖販賣而陳列子彈者，處五年以下有期徒刑，併科新台幣
三百萬元以下罰金。第一項至第三項之未遂犯罰之。
刑法第一百六十四條
藏匿犯人或依法逮捕拘禁之脫逃人或使之隱避者，處二年以下有期徒刑、拘役或五百
元以下罰金。
意圖犯前項之罪而頂替者，亦同。
第三百零五條
以加害生命、身體、自由、名譽、財產之事，恐嚇他人致生危害於安全者，處二年以
下有期徒刑、拘役或三百元以下罰金。


司法院資訊處製作；財團法人民間司法改革基金會備份。
